臺灣新北地方法院刑事判決
                                 110年度審交易字第1096號
公  訴  人  臺灣新北地方檢察署檢察官
被      告  李奕勳


上列被告因過失傷害案件，經檢察官提起公訴（110 年度偵字第
16410 號），本院判決如下：
    主  文
李奕勳犯過失傷害罪，處拘役貳拾伍日，如易科罰金，以新臺幣
壹仟元折算壹日。
    事實及理由
壹、查被告李奕勳所犯係死刑、無期徒刑、最輕本刑為3 年以上
    有期徒刑以外之罪，其於準備程序就被訴事實為有罪之陳述
    ，經告知簡式審判程序之旨，並聽取其與檢察官之意見後，
    本院認無不得或不宜改依簡式審判程序進行之處，爰依刑事
    訴訟法第273 條之1 第1 項、第284 條之1 之規定，裁定進
    行簡式審判程序。
貳、本案犯罪事實及證據，除下列事項應予補充外，餘均引用附
    件即檢察官起訴書之記載：
一、犯罪事實欄一之末，應補充「嗣經李奕勳、黃健雄電話報警
    處理後，李奕勳自動向到場之警員坦承為肇事者，並接受其
    後裁判」。
二、補充「道路交通事故肇事人自首情形記錄表（參110 年度偵
    字第16410 號卷第44頁）」、「被告李奕勳於111 年1 月6
　　日本院準備程序及審理時之自白（參本院卷附當日各該筆錄
    ）」為證據。　　　　
叁、論罪科刑：
一、核被告所為，係犯刑法第284 條前段之過失傷害罪。又被告
    於肇事後，在犯罪未被有偵查權限之機關或公務員發覺前，
    主動以電話向警員表明係肇事者，而願接受裁判等情，此觀
    卷附道路交通事故肇事人自首情形記錄表1 份可明，其合於
    自首要件，得依刑法第62條前段規定減輕其刑。
二、審酌被告為領有合格駕駛執照之人，在公用道路上駕駛車輛
    之期間，本應時時注意並遵守道路交通安全規則，以維護自
    身及其他用路人之生命、身體或財產之安全，卻於案發時地
    ，未依規定變換車道，因而造成本件交通事故，並致告訴人
    黃健雄受有附件犯罪事實欄一所示之傷害，實有不該，兼衡
    被告之素行、教育程度、職業、家庭經濟與生活狀況，以及
    犯後終能坦承犯行，態度勉可，然迄今未能與告訴人達成和
    解或成立調解，亦未取得告訴人之諒解等一切情狀，量處如
    主文所示之刑，並諭知易科罰金之折算標準，以資處罰。
肆、本判決係依刑事訴訟法第310 條之2 及第454 條所製作之簡
    化判決，依法僅需記載犯罪事實、證據名稱及應適用之法條
    ，並得以簡略方式為之，如認定之犯罪事實、證據及應適用
    之法條，與檢察官起訴書之記載相同者，得引用之，附此敘
    明。
據上論斷，應依刑事訴訟法第273 條之1 第1 項、第299 條第1
項前段、第310 條之2 、第454 條（本件依刑事判決精簡原則，
僅記載程序法條文），判決如主文。
本案經檢察官陳建良偵查起訴，由檢察官陳炎辰到庭執行公訴。
中　　華　　民　　國    111   年 　  1  　月 　 25  　日
                刑事第二十四庭  法  官　李俊彥   
以上正本證明與原本無異。
如不服本判決，應於判決送達後20日內敘明上訴理由，向本院提
出上訴狀（應附繕本），上訴於臺灣高等法院。其未敘述上訴理
由者，應於上訴期間屆滿後20日內向本院補提理由書「切勿逕送
上級法院」。
                                書記官  林慈恩
中　　華　　民　　國　  111 　年　   1    月    25    日
附錄本判決論罪之法律條文：
中華民國刑法第284 條
因過失傷害人者，處1 年以下有期徒刑、拘役或10萬元以下罰金
；致重傷者，處3 年以下有期徒刑、拘役或30萬元以下罰金。
--------------------------------------------------------
附件：
臺灣新北地方檢察署檢察官起訴書
                                    110年度偵字第16410號
　　被　　　告　李奕勳　男　29歲（民國00年0月0日生）
　　　　　　　　　　　　住新北市○○區○○路○○巷00號5樓
　　　　　　　　　　　　國民身分證統一編號：Z000000000號
上列被告因過失傷害案件，已經偵查終結，認應提起公訴，茲將
犯罪事實及證據並所犯法條分敘如下：
        犯罪事實
一、李奕勳於民國109年11月3日12時13分許，騎乘車牌號碼000-00
    0號普通重型機車，沿新北市新莊區中原路往新北大道方向行
    駛，行經新北市○○區○○路000號前時，本應注意車前狀況，隨
    時採取必要之安全措施，且變換車道時，應讓直行車先行，
    並注意安全距離，以避免發生碰撞之危險，而依當時情狀，
    並無不能注意之情事，竟疏未注意保持安全距離，貿然變換
    車道，不慎擦撞同向右前方由黃健雄所騎乘車牌號碼000-000
    號普通重型機車，致黃健雄人車倒地，受有左側小腿擦挫傷
    、左側足部擦傷、左側第一趾擦傷、右側髋部挫傷等傷害。
二、案經黃健雄訴由新北市政府警察局新莊分局報告偵辦。
        證據並所犯法條
一、證據清單：
編號 證  據  名  稱 待  證  事  實 1 被告李奕勳於警詢時之供述 坦承騎乘機車，於上開時、地，與告訴人黃健雄所騎乘之機車發生碰撞之事實。 2 告訴人黃健雄於警詢時及偵查中之指訴 全部犯罪事實。 3 道路交通事故現場圖、道路交通事故調查報告表（一）（二）、道路交通事故初步分析研判表各1份、現場及車損照片6張 被告騎乘機車，未注意車前狀況及保持安全距離，且於向右變換車道未讓直行車先行，致與告訴人所騎乘之機車發生碰撞之事實。 4 加恩診所診斷證明書2份 告訴人受有上開傷害之事實。 
二、核被告所為，係犯刑法第284條前段之過失傷害罪嫌。至告
    訴意旨雖認被告過失行為致其受有背挫傷之傷害，並提出幸
    福骨科診所診斷證明書為據。然查，觀諸上開診斷證明書記
    載被告門診日期為110年1月1日，而本件事故發生時間為109
    年11月3日，相距近2個月之久，故尚難認此部分傷害與被告
    過失行為間，具有相關因果關係，然此部分若成立犯罪，與
    前揭起訴部分核屬社會同一基本事實，爰不另為不起訴處分
    ，附此敘明。
三、依刑事訴訟法第251條第1項提起公訴。
 　 此　致
臺灣新北地方法院
中　　華　　民　　國　 110　　年　　9 　　月　　29　　日
　　　　　　　　　　　　　　　檢　察　官　陳建良